Hoy nos juntamos y conversamos un poco sobre la organización de la
AppSec. Una de las cosas que concluimos es que debemos armar una
"comisión" para organizar el evento. Los miembros de la comisión
deberán tomar un rol más activo que el resto del grupo y comprometerse
en asistir a las reuniones de coordinación y en llevar adelante las
tareas que se definan. A todos los que les interese participar de esta
comisión que avisen, pero seamos cocientes que del compromiso que
implica. Los que no puedan (por razones laborales u otras) asumir este
compromiso, igual podrán ayudar en la medida de su disponibilidad con
tareas voluntarias que la comisión estará coordinando. La idea es que
todos participemos, pero alguien se tiene que poner la cosa al hombro
para que salga. por ahora los que se ofrecieron para esta comisión son:

  - Mauro Flores
  - Gerardo Canedo
  - Mateo Martinez (on-line)
  - Guillermo Skrilec


Esta comisión se va a juntar en marzo (fecha a definir) para empezar a
trabajar, y la agenda prevista para dicha reunión seria:

  - Elegir chairman
  - Definir fecha (Marzo-abril?) y dimensionar Training y Conferencia.
  - Fijar el lugar de la conference (Antel, un hotel, etc)
  - Armar Wiki básica. (genérica de AppSec)
  - Subir formulario del evento.
  - Es necesaria la Asoc. Civil? Averiguar tema de facturas al OWASP
    global.
  - Formalizar esponsoreo de las universidades (Fing, Católica y UDM)



Además, se propuso armar un twitter genérico para la AppSec Latam, esto
es algo que vamos a tener que coordinar con Argentina que es la que esta
organizando la próxima AppSec Latam. La idea es que la gente no tenga
todos los años que seguir un twitter nuevo, si no que ahí sepa que va a
recibir las noticias de la próxima AppSec Latam.
También se hablo del mantenimiento de la Wiki del grupo. La cosa es que
la última noticia que tenemos publicada es del 2010, lo cual provoco que
el Board de OWASP nos mandara un mail preguntando que hicimos este año,
porque según el handbook tenemos que organizar por lo menos 3 reuniones
y/o eventos en el año. Hicimos mucho más que eso, pero no pusimos nada
en la Wiki. Mateo Martinez se ofreció a mantenerlo, y la idea es subir
estos resúmenes de reuniones a la Wiki para registrar la actividad.
Finalmente se hablo de fijar reuniones periódicas del grupo e incluir la
presentación de algún tema (ej: WebGoat, ZAP, etc). Algo corto, pero
como para tener algún estimulo adicional para participar :) Es evidente
que alguien del grupo deberá preparar estos temas...

[Category:Uruguay](Category:Uruguay "wikilink") [Category:Uruguay
Chapter Meeting](Category:Uruguay_Chapter_Meeting "wikilink")